【裁判字號】    98,小上,65
【裁判日期】    980908
【裁判案由】    給付管理費
【裁判全文】
臺灣臺中地方法院民事裁定  98年度小上字第65號
上  訴  人  丙○○
訴訟代理人  甲○○
被上訴人    人間美村大廈管理委員會
法定代理人  乙○○
上列當事人間請求給付管理費事件，上訴人對於中華民國98年7
月28日本院台中簡易庭98年度中小字第1744號第一審判決提起上
訴，本院裁定如下：
    主    文
上訴駁回。
第二審訴訟費用新台幣壹仟伍佰元由上訴人負擔。
    理    由
一、按對於小額程序之第一審裁判之上訴，非以其違背法令為理
    由，不得為之，民事訴訟法第436條之24第2項定有明文。所
    謂判決違背法令係指判決不適用法規或適用不當者而言。且
    依同法第436條之25規定，上訴狀應記載上訴理由，並表明
    原判決所違背之法令及其具體內容，以及依訴訟資料可認為
    原判決有違背法令之具體事實，上訴狀或理由書如未依此項
    方法表明者，即難認為已對小額訴訟第一審判決之違背法令
    有具體之指摘，又上訴理由如僅引用原審判決時之攻擊防禦
    方法作為上訴理由，應認為未對原審判決有何具體之指摘，
    不得謂已合法表明上訴理由，其上訴均難認為合法。
二、本件上訴人係對於小額訴訟之第一審判決提起上訴，雖以該
    判決違背法令為由，惟核其上訴理由狀所載內容，係就原審
    取捨證據、認定事實之職權行使所論斷。查：分別提起之數
    宗訴訟，法院是否命合併辯論及合併裁判，應屬法院職權裁
    量之範圍，原審判決未適用民事訴訟法第205第1項及第2項
    規定，行合併辯論及合併裁判，自無適用法規顯有錯誤可言
    （最高法院90年度台上字第554號判決意旨參照），本件上
    訴人抗辯：原審未將本案與另案（即本院98年度中簡字第
    1980 號民事事件）合併審判，有違背法令，進而請求廢棄
    原判決，二案合併審判，於法不合。次查：所謂同時履行之
    抗辯，係基於雙務契約而生，倘雙方之債務，非本於同一雙
    務契約而發生，縱令雙方債務在事實上有密切之關係，或雙
    方之債務雖因同一之雙務契約而發生，然其一方之給付，與
    他方之給付，並非立於互為對待給付之關係者，均不能發生
    同時履行之抗辯。上訴人於原審就其身為被上訴人社區之區
    分所有權人，就97年10月至98年5月間，應繳管理費新台幣
    （下同）1萬5680元，未為繳納之事實，不為爭執，惟表示
    ：其定會依法繳交管理費，但前提是被上訴人必須負責回復
    上訴人所有建物之原狀，包括將四樓管道間水管漏水接好，
    管道間邊緣水泥去掉並粉刷牆面，並且自96年10月起按月賠
    償其1萬元之租金損失（即本院98年度中簡字第1980號民事
    事件，上訴人主張之內容）等語，然本件被上訴人請求上訴
    人繳付管理費，係本於公寓大廈管理條例第10條規定區分所
    有權人法定應負擔之義務，與被上訴人應否就上訴人所指損
    毀建物事件賠償上訴人損失，並非基於雙務契約而生，亦無
    立於對待給付之關係，上訴人不能據為同時履行之抗辯，而
    拒絕給付，原審就此部分，認事用法亦無不當；末查：當事
    人於第二審程序不得提出新攻擊或防禦方法。民事訴訟法第
    436條之28前段定有明文。上訴人於第二審上訴理由中固主
    張其自96年10月1日起，得請求被上訴人給付相當於1萬元租
    金之損害賠償，其得以該賠償抵銷被上訴人之請求云云，惟
    此為上訴人於第二審所提出之新防禦方法，核諸前述規定，
    非法所許，併此敘明。
三、綜上所述，上訴理由並未具體指出原審判決有如何違背法令
    情事，更未指明原審判決所違反之法令條項或其內容以及依
    訴訟資料有何判決違背法令之具體事實，參諸前開說明，自
    不得謂已合法表明上訴理由，從而本件上訴，顯難認為合法
    ，應予駁回。
四、依民事訴訟法第436條之32第2項、第444條第1項前段、第95
    條、第78條，裁定如主文。
中    華    民    國    98    年    9    月    8    日
                  民事第四庭審判長法  官  楊國精
                                  法  官  黃文進
                                  法  官  王金洲
正本係照原本作成
不得抗告
中    華    民    國    98    年    9    月    8    日
                                  書記官  魏愛玲


司法院資訊處製作；財團法人民間司法改革基金會備份。
